---
title: "Limpieza de datos Cuestionario"
author: "Said Muñoz Montero"
date: "8/8/2019"
output: pdf_document
---

```{r setup, include=FALSE}
knitr::opts_chunk$set(echo = TRUE,message = FALSE,warning = FALSE)
```
# Cuestionario

Se realizó un cuestionario en el club de ciencias XAL2.

Para limpiar el dataset lo primero que tenemos que hacer es cargamos las bibliotecas que necesitamos.

```{r}
library("dplyr")
library("tidyverse")
library("ggplot2")
library("broom")
library("reshape2")
library("chron")
library("tibble")
```

Leemos y vemos algunos parámetros.

```{r}
cuestionario<-
  readr::read_csv(
    "https://raw.githubusercontent.com/said3427/XAL2_2019/dev/datos/cuestionario.csv")

head(cuestionario)
```

```{r}
str(cuestionario)
```

```{r}
summary(cuestionario)
```

# Arreglando Timestamp

```{r}
cuestionario <- 
  cuestionario %>% mutate(Timestamp= as.chron(Timestamp,format = "%m/%d/%Y %H:%M"))
```

# Arreglando Deportes opcionales

```{r}
cuestionario %>% distinct(DeporteOpcional)
```

# Contar las opciones
```{r}
cuestionario %>% group_by(DeporteOpcional) %>% summarise(NumeroPosibilidades=n())
```

## Volleybol
```{r}
cuestionario <-
  cuestionario %>% 
    mutate(DeporteOpcional= 
             ifelse(
               str_detect(DeporteOpcional, "Volleyb"), "Volleybol", DeporteOpcional)) 
```

```{r}
cuestionario %>% 
  group_by(DeporteOpcional) %>% 
  summarise(NumeroPosibilidades=n())
```

## Basquetball
```{r}
cuestionario <-
  cuestionario %>% 
  mutate(DeporteOpcional= 
           ifelse(
             DeporteOpcional %in% c("basketball","Basquetball","Basquetbol","Básquetbol"), 
             "Basquetbol", 
             DeporteOpcional)) 

cuestionario %>% 
  group_by(DeporteOpcional) %>% 
  summarise(NumeroPosibilidades=n())
```

## Ninguno
```{r}
cuestionario <-
  cuestionario %>% 
  mutate(DeporteOpcional= 
           ifelse(
             DeporteOpcional %in% c("Ninguno","No"), 
             "Ninguno", 
             DeporteOpcional)) 

cuestionario %>% 
  group_by(DeporteOpcional) %>% 
  summarise(NumeroPosibilidades=n())
```
# Grado académico
```{r}
cuestionario %>% group_by(GradoAcademico) %>% summarise(NumeroPosibilidades=n())

cuestionario %>% 
  group_by(GradoAcademico) %>% 
  summarise(NumeroPosibilidades=n())

cuestionario <-
  cuestionario %>% 
   mutate(GradoAcademico=tolower(GradoAcademico))

```
## Preparatoria
```{r}
cuestionario <-
  cuestionario %>% 
   mutate(GradoAcademico= 
           ifelse(
             str_detect(GradoAcademico, "preparatoria"), "preparatoria", GradoAcademico)) %>%
  mutate(GradoAcademico= 
           ifelse(
             str_detect(GradoAcademico, "bachillerato"), "preparatoria", GradoAcademico))

cuestionario %>% 
  group_by(GradoAcademico) %>% 
  summarise(NumeroPosibilidades=n())
```
## Universidad
```{r}
cuestionario <-
  cuestionario %>% 
  mutate(GradoAcademico= 
           ifelse(
             str_detect(GradoAcademico, "universi"), "universidad", GradoAcademico)) %>%
  mutate(GradoAcademico= 
           ifelse(
             str_detect(GradoAcademico, "lic"), "universidad", GradoAcademico))

cuestionario %>% 
  group_by(GradoAcademico) %>% 
  summarise(NumeroPosibilidades=n())
```
# Signo zodiacal
```{r}
cuestionario <-
  cuestionario %>% 
  mutate(SignoZodiacal=tolower(SignoZodiacal))

cuestionario %>% 
  group_by(SignoZodiacal) %>% 
  summarise(NumeroPosibilidades=n())
```
## Cambiar Escorpion
```{r}
cuestionario <-
  cuestionario %>% 
  mutate(SignoZodiacal= 
           ifelse(
             str_detect(SignoZodiacal, "escorpio"), 
             "escorpión", 
             SignoZodiacal)) 

```
## Géminis
```{r}
cuestionario <-
  cuestionario %>% 
  mutate(SignoZodiacal= 
           ifelse(
             SignoZodiacal %in% c("geminis","géminis"), 
             "géminis", 
             SignoZodiacal)) 

cuestionario %>% 
  group_by(SignoZodiacal) %>% 
  summarise(NumeroPosibilidades=n())
```

## Eliminar los que no especifican alguno
```{r}
cuestionario <-
  cuestionario %>% 
  mutate(SignoZodiacal= 
           ifelse(
             !SignoZodiacal %in% c("acuario","aries","cáncer","capricornio","escorpión","géminis","leo","piscis"), 
             NA, 
             SignoZodiacal)) 
```

# Analizar rápidamente los datos
```{r, problematica}
cuestionarioColumnasNumericas<-
  select_if(cuestionario,is.numeric) %>% 
  melt %>%
  filter(variable!="Timestamp")

ggplot(cuestionarioColumnasNumericas,aes(y=value,fill=variable)) + 
  geom_boxplot() +
  facet_wrap(~variable,scales = "free_y") +
  theme(legend.position = 'bottom')
```

Se observa que hay un problema en peso (es dificil que alguien pese 1000 kg)
```{r}
cuestionario<-
  cuestionario %>% mutate(Peso=ifelse(Peso>200,NA,Peso))

cuestionarioColumnasNumericas<-
  select_if(cuestionario,is.numeric) %>% 
  melt %>%
  filter(variable!="Timestamp")

ggplot(cuestionarioColumnasNumericas,aes(y=value,fill=variable)) + 
  geom_boxplot() +
  facet_wrap(~variable,scales = "free_y") +
  theme(legend.position = 'bottom')
```
# Ahora están limpios los datos

## Algunas cosas que pueden hacer después
```{r}
cuestionario<- cuestionario %>% mutate(IMC=Peso/Estatura^2)
```